# 请教陈老师一个问题，谢谢您！

提问人：wwftc 时间：2011-03-07 18:47:40
陈老师您好，请教您一个问题： 公司以有限合伙人身份投资于有限合伙企业，该笔投资在账务上如何处理？个人觉得有限合伙企业好像没有所谓的“股权”的概念，所以计入“长期股权投资”好像不妥，谢谢您！
续上一个问题：有限合伙企业投资人的所得税纳义务何时发生？是该有限合伙企业取得收入（利润）时还是该有限合伙企业宣告分配利润时，或者是其他时点？依据是什么？非常感谢！

回答人：chenyiwei
如果只是一个在什么项目中列报的问题，个人感觉在“长期股权投资”或者“其他非流动资产”中列报似乎均有合理性，关键是在附注中把相关的合伙协议条款和作为有限合伙人的权利、义务等披露清楚。 目前税法上对公司作为有限合伙企业的合伙人时的纳税义务发生时间似乎没有明确的规定。建议咨询主管税务机关。你可以到本论坛的税务业务探讨版面上发帖子咨询一下，那里这方面的高手较多。